Inventaris van het archief van de Troepenmacht in Suriname, (1873) 1900-1975
Nationaal Archief, Den Haag
010/.. Internering
011/.. Patrouille inspecties
Beschrijving van de series en archiefbestanddelen
- Ie Afdeling 1900-1909, I
  - Toegangsmiddelen, A.
    - Index van ministeriële en koninklijke besluiten, 1873, 1875-1921; 1; 1 deel
    - Indicateurs bij het ongerubriceerd archief, 1900-1909; 2-6; 5 delen
      - 1900 393-1902 17, 2
      - 1904 1381-1906 26, 3
      - 1906 27-1906 1439, 4
      - 1906 1440-1907 1222, 5
      - 1907 1223-1909 560, 6
    - Agenda 1909 exh. 560-1910 exh 1154 bij het ongerubriceerde archief, 1909-1910; 7; 1 deel
  - Correspondentie, B.
    - Ingekomen en minuten van uitgaande stukken, 1900-1909; 8-17; 10 omslagen
      - 1900, 8
      - 1901, 9
      - 1902, 10
      - 1903, 11
      - 1904, 12
      - 1905, 13
      - 1906, 14
      - 1907, 15
      - 1908, 16
      - 1909, 17
- IIe Afdeling 1910-1942, II
  - Toegangsmiddelen, A.
    - Index van ministeriële en koninklijke besluiten, 1873, 1875-1921; 1; 1 deel
    - Agenda's bij het ongerubriceerd archief, 1909-1937; 18-33; 16 delen
      - 1909 560-1910 1154, 7
      - 1910 1155-1911 1155, 18
      - 1911 1159-1912 420, 19
      - 1912 1317-1912 1668, 20
      - 1913 1-1913 1534, 21
      - 1914 1-1914 1292, 22
      - 1915 1-1915 1368, 23
      - 1916 1-1916 1071, 24
      - 1917 1-1918 537, 25
      - 1919 1-1919 1224, 26
      - 1920 1-1921 888, 27
      - 1923 736-1925 537, 28
      - 1925 538-1927 308, 29
      - 1927 309-1930 979, 30
      - 1930 980-1932 784, 31
      - 1932 785-1935 191, 32
      - 1935 192-1937 873, 33
  - Correspondentie, B.
    - Seriematig, 1.
      - Ingekomen en minuten van uitgaande stukken, 1910-1942; 34-72; 38 omslagen en 1 pak
        Zie bijlage I
        - Bundel 1: Brief inzake nominatieve opgave van officieren, 1930, 34
        - Bundel 2: Stukken betreffende voorschriften van de koloniale spaarbank, 1911-1915, 35
        - Bundel 4: Stukken betreffende wapens, munitie en benodigde onderdelen voor wapens, 1920-1930, 36
          Zie ook inventarisnr. 43.
        - Bundel 5: Stukken betreffende de regeling van de brandweer te Paramaribo, 1910-1932, 1942, 37
        - Bundel 6: Stukken betreffende patrouilles in het binnenland, 1917-1936, 38
        - Bundel 7: Stukken betreffende het verrichten van de politiedienst door militairen, 1910-1927, 39
        - Bundel 10: Stukken betreffende de organisatie, samenstelling en formatie van de troepen in Suriname, 1910-1937, 40
          Zie ook inventarisnr. 48.
        - Bundel 13: Stukken betreffende de militaire recht-spraak in Suriname, 1911-1937, 41
        - Bundel 14: Verslag van een patrouille westelijk van de Sarakreek, 1934, 42
        - Bundel 16: Stukken betreffende aanwezige en benodigde wapens en munitie, 1910-1927, 43
          Zie ook inventarisnr. 36.
        - Bundel 17: Stukken betreffende de schutterij en de burgerwacht, 1910-1938, 44
        - Bundel 18: Stukken betreffende nieuwe contracten met de Koninklijke West-Indische Maildienst inzake het vervoer van goederen en personen, 1912, 45
        - Bundel 19: Stukken betreffende financiële zaken, 1910-1939, 46
        - Bundel 21: Stukken betreffende militaire tehuizen, 1911, 47
        - Bundel 22: Stukken betreffende bevorderingen en beoordelingen van militairen, 1910-1933, 48
          Zie ook inventarisnr. 40.
        - Bundel 24: Stukken betreffende de militair geneeskundige dienst en het militair hospitaal, 1910-1933, 49
          Bundel 25: Verslag inzake een militair optreden naar aanleiding van ongeregeldheden op plantage Mariënburg, 1925
        - Bundel 26, 50
        - Bundel 27: Stukken betreffende het verbeteren en herstellen van de watervoorziening van het hospitaal te Paramaribo, 1926-1928, 51
        - Bundel 28: Stukken betreffende de instructie voor de officier van gezondheid belast met de waarneming van de burgerlijke geneeskundige dienst, 1923, 52
        - Bundel 29: Stukken betreffende regeling saluutschoten, 1911, 53
        - Bundel 30: Stukken betreffende de plaatsing van officieren bij de landmacht in Suriname, 1916-1936, 54
        - Bundel 32: Brief inzake een ontwerpreglement op het houden van aanbestedingen, 1911, 55
        - Bundel 33: Stukken betreffende werving en keuring van te werven personeel bij de troepenmacht, 1910-1933, 56
        - Bundel 34: Brief inzake een overzicht van voorschriften voor de troepen in Suriname, 1910, 57
        - Bundel 36: Stukken betreffende ontheffingen en benoemingen van burgerpersoneel door de gouverneur van Suriname, 1914-1928, 58
        - Bundel 37: Stukken houdende sterktestaten, overzichten, opgaven-kwartaal en jaarverslagen van de landmacht en schutterij, 1910-1939, 59
        - Bundel 38: Stukken betreffende protocol en herdenkingen, 1911-1921, 60
          Bundel 39: Stukken betreffende vervoer van patronen per schip naar Curaçao, 1917
        - Bundel 41, 61
        - Bundel 42: Stukken betreffende handhaving van de openbare orde en herstel van het gezag, 1914-1927, 62
        - Bundel 45: Stukken betreffende de algehele toestand van diverse districten, 1912-1937, 63
        - Bundel 46: Stukken houdende rapporten en verslagen over het district Nickerie, 1911-1939, 64
        - Bundel 49: Brief inzake de verhouding van Europese- en Surinaamse militairen in de troepen, 1931, 65
        - Bundel 50: Stukken betreffende militie, reserve personeel, mobilisatie land- en zeemacht, dienstplichtigen, schutterij, instructies, richtlijnen, bezoldiging, bouw defensie objecten, vrijwilligers, troepen in Canada, verbinding, spoorwegen, gebruik van terreinen door Amerikaanse troepen, opleiding, verduistering, 1916-1939, 66
        - Bundel 51: Stukken betreffende benoemingen en ontslagen en instelling van commissies door de gouverneur van Suriname, 1910-1939, 67
        - Bundel 52: Stukken betreffende scheepvaart aangelegenheden, 1910-1933, 68
        - Bundel 53: Brief inzake de opheffing van het in-koopbureau van het departement van koloniën te New York, 1925, 69
        - Bundel 54: Stukken betreffende medewerking wetenschappelijk onderzoek, organisatie, telecommunicatie, benoeming, onderwijs-opleiding, commissies, geïnterneerden, 1911-1941, 70
        - Bundel 55: Stukken betreffende reglementen, overdrachtbevoegdheden, bevolkingsregistratie, luchtvaart aangelegenheden, vlootbezoek, uitrusting, geestelijke verzorging, politie-werkzaamheden door militairen, troepensterkte, burgerwacht, medewerking wetenschappelijk onderzoek, ontslag, benoeming, organisatie, kiezen van geslachtsnamen, bescherming historische monumenten, 1912-1941, 71
        - Bundel 56: Stukken betreffende het invoeren van een militie in Suriname en het invoeren en toepassen van administratieve voorschriften, 1910-1917, 72
      - Register met mutaties op het stamboek van het militair commando., 1916-1921; 73; 1 deel
      - Patrouilleverslagen, 1912-1942; 74-84; 11 omslagen
        - 1912, 74
        - 1923, 75
        - 1926, 76
        - 1930, 77
        - 1932, 78
        - 1936, 79
        - 1937, 80
        - 1938, 81
        - 1939, 82
        - 1940, 83
        - 1942, 84
      - Ingekomen en minuten van uitgaande stukken van geheime aard van de troepenmacht gedurende de tweede wereldoorlog, 1939-1943; 85; 1 band
    - Niet seriematig, 2.
      - Brief van de geneeskundig inspecteur aan de gouverneur van Suriname inzake het geven van onderwijs aan de geneeskundige school. Afschrift., 1910; 86; 1 stuk
      - Verslagen van de militair geneeskundige dienst en de fungerend officier van gezondheid, beiden te Paramaribo, 1914; 87; 2 stukken
      - Proces-verbaal inzake een afgenomen toelatingsexamen voor fuseliers en korporaals tot toelating aan de kaderschool. Met 1 bijlage., 1915; 88; 2 stukken
      - Rapport inzake de militaire bezetting van Frans Guyana door Franse troepen, 1921; 89; 1 stuk
      - Brief van de opzichter bij de bospolitie inzake de behandeling van Franse vluchtelingen door de bosnegers te Suriname. Afschrift, 1931; 90; 1 stuk
      - Stukken betreffende de aanwezigheid binnen de territoriale wateren van 2 Columbiaanse schepen met aan boord wapens en soldaten, 1932; 91; 3 stukken
      - Stukken betreffende de samenwerking tussen burgerlijke en militaire gezaghebbers ter bestrijding van de criminaliteit, 1932; 92; 1 omslag
      - Verslag inzake ongeregeldheden bij moskeën tussen hindoes en mohammedanen n.a.v. het slachten van heilige en onreine dieren, 1934; 93; 1 stuk
      - Brief van de procureur-generaal ter aanbieding van een goedgekeurd voorschrift van de berichtendienst en veiligheidsmaatregelen m.b.t. de K.L.M. Met 1 bijlage. Afschrift., 1939; 94; 2 stukken
      - Brief aan de brigade-generaal Van Os van Delden ter aanbieding van een uitnodiging ter gelegenheid van de aankomst van het eerste K.L.M. vliegtuig. Met 1 bijlage., 1939; 95; 2 stukken
      - Rapport betreffende de eerste oefening van de schutterij, 1940; 96; 1 stuk
      - Brief van de gouverneur van Suriname ter aanbieding van een nota inhoudende een vastgestelde aanvulling op de "grondslagen voor de verdediging van Surinamë. Met 1 bijlage., 1941; 97; 2 stukken
      - Verslag houdende een redevoering door het lid van de Staten van Suriname G.P.H. Zaal bij de algemene beschouwingen over de Surinaamse begroting voor 1942, 1941; 98; 1 stuk
- IIIe Afdeling 1942-1947, III
  - Toegangsmiddelen, A.
    - Agenda 1946 bij het ongerubriceerde archief., 1946-1947; 99; 1 deel
    - Agenda's bij het geheim archief, 1943-1946; 100-104; 5 delen
      - 1943 1-1944 639, 100
      - 1944 2089-1944 4154, 101
      - 1944 4155-1945 679, 102
      - 1945 680-1945 2143, 103
      - 1946 1-1946 821, 104
      - Indexen bij het geheim archief 1944-1945, 101 - 102; 2 delen
        - 1944 2089-1944 4154, 101
        - 1944 4155-1945 679, 102
  - Correspondentie, B.
    - Seriematig, 1.
      - Ingekomen en minuten van uitgaande stukken, 1942-1947; 105-226; 122 omslagen
        De code in de omschrijving correspondeert met de hoofden van de alfa-numerieke hoofdenlijst. Zie bijlage II.
        - "Hoofd" 1 a-1942, 105
        - "Hoofd" 1 b-1942, 106
        - "Hoofd" 1 d-1942, 107
        - "Hoofd" 1 f-1942, 108
        - "Hoofd" 3 a-1942, 109
        - "Hoofd" 3 d-1942, 110
        - "Hoofd" 3 e-1942, 111
        - "Hoofd" 3 x-1942, 112
        - "Hoofd" 4 a-1942, 113
        - "Hoofd" 4 c-1942, 114
        - "Hoofd" 4 d-1942, 115
        - "Hoofd" 5 a-1942, 116
        - "Hoofd" 6 x-1942, 117
        - "Hoofd" 7 a-1942, 118
        - "Hoofd" 7 d-1942, 119
        - "Hoofd" 9 a-1942, 120
        - "Hoofd" 10 a-1942, 121
        - "Hoofd" 10 b-1942, 122
        - "Hoofd" 11 a-1942, 123
        - "Hoofd" 1 a-1943, 124
        - "Hoofd" 1 b-1943, 125
        - "Hoofd" 1 c-1943, 126
        - "Hoofd" 1 d-1943, 127
        - "Hoofd" 1 e-1943, 128
        - "Hoofd" 1 f-1943, 129
        - "Hoofd" 1 x-1943, 130
        - "Hoofd" 2 a-1943, 131
        - "Hoofd" 3 a-1943, 132
        - "Hoofd" 3 b-1943, 133
        - "Hoofd" 3 c-1943, 134
        - "Hoofd" 3 d-1943, 135
        - "Hoofd" 3 e-1943, 136
        - "Hoofd" 3 f-1943, 137
        - "Hoofd" 3 g-1943, 138
        - "Hoofd" 3 h-1943, 139
        - "Hoofd" 3 x-1943, 140
        - "Hoofd" 4 b-1943, 141
        - "Hoofd" 4 e-1943, 142
        - "Hoofd" 4 h-1943, 143
        - "Hoofd" 5 a-1943, 144
        - "Hoofd" 6 c-1943, 145
        - "Hoofd" 6 x-1943, 146
        - "Hoofd" 7 a-1943, 147
        - "Hoofd" 9 a-1943, 148
        - "Hoofd" 10 a-1943, 149
        - "Hoofd" 10 b-1943, 150
        - "Hoofd" 11 a-1943, 151
        - "Hoofd" 1 a-1944, 152
        - "Hoofd" 1 b-1944, 153
        - "Hoofd" 1 c-1944, 154
        - "Hoofd" 1 d-1944, 155
        - "Hoofd" 1 e-1944, 156
        - "Hoofd" 1 f-1944, 157
        - "Hoofd" 1 x-1944, 158
        - "Hoofd" 2 a-1944, 159
        - "Hoofd" 3 a-1944, 160
        - "Hoofd" 3 b-1944, 161
        - "Hoofd" 3 c-1944, 162
        - "Hoofd" 3 d-1944, 163
        - "Hoofd" 3 e-1944, 164
        - "Hoofd" 3 f-1944, 165
        - "Hoofd" 3 h-1944, 166
        - "Hoofd" 3 x-1944, 167
        - "Hoofd" 4 a-1944, 168
        - "Hoofd" 4 d-1944, 169
        - "Hoofd" 4 e-1944, 170
        - "Hoofd" 4 i-1944, 171
        - "Hoofd" 4 j-1944, 172
        - "Hoofd" 5 a-1944, 173
        - "Hoofd" 5 c-1944, 174
        - "Hoofd" 6 b-1944, 175
        - "Hoofd" 6 x-1944, 176
        - "Hoofd" 7 x-1944, 177
        - "Hoofd" 9 a-1944, 178
        - "Hoofd" 10 a-1944, 179
        - "Hoofd" 11 a-1944, 180
        - "Hoofd" 1 b-1945, 181
        - "Hoofd" 1 d-1945, 182
        - "Hoofd" 1 e-1945, 183
        - "Hoofd" 1 f-1945, 184
        - "Hoofd" 2 a-1945, 185
        - "Hoofd" 3 a-1945, 186
        - "Hoofd" 3 b-1945, 187
        - "Hoofd" 3 c-1945, 188
        - "Hoofd" 3 d-1945, 189
        - "Hoofd" 3 e-1945, 190
        - "Hoofd" 3 f-1945, 191
        - "Hoofd" 3 g-1945, 192
        - "Hoofd" 3 i-1945, 193
        - "Hoofd" 4 d-1945, 194
        - "Hoofd" 4 j-1945, 195
        - "Hoofd" 5 a-1945, 196
        - "Hoofd" 6 a-1945, 197
        - "Hoofd" 6 b-1945, 198
        - "Hoofd" 7 a-1945, 199
        - "Hoofd" 9 a-1945, 200
        - "Hoofd" 11 a-1945, 201
        - "Hoofd" 1 a-1946, 202
        - "Hoofd" 1 b-1946, 203
        - "Hoofd" 1 f-1946, 204
        - "Hoofd" 2 a-1946, 205
        - "Hoofd" 2 e-1946, 206
        - "Hoofd" 3 b-1946, 207
        - "Hoofd" 3 c-1946, 208
        - "Hoofd" 3 d-1946, 209
        - "Hoofd" 3 e-1946, 210
        - "Hoofd" 3 f-1946, 211
        - "Hoofd" 3 i-1946, 212
        - "Hoofd" 3 l-1946, 213
        - "Hoofd" 3 y-1946, 214
        - "Hoofd" 4 d-1946, 215
        - "Hoofd" 4 e-1946, 216
        - "Hoofd" 4 i-1946, 217
        - "Hoofd" 4 j-1946, 218
        - "Hoofd" 5 a-1946, 219
        - "Hoofd" 9 a-1946, 220
        - "Hoofd" 1 b-1947, 221
        - "Hoofd" 1 f-1947, 222
        - "Hoofd" 2 b-1947, 223
        - "Hoofd" 2 e-1947, 224
        - "Hoofd" 3 e-1947, 225
        - "Hoofd" 3 f-1947, 226
      - Patrouilleverslagen, 1943-1947; 227-231; 5 omslagen
        - 1943, 227
        - 1944, 228
        - 1945, 229
        - 1946, 230
        - 1947, 231
      - Register bevattende minuten van uitgaande stukken van de territoriaal commandant in Suriname. Met index., 1945; 232; 1 band
      - Ingekomen en minuten van uitgaande stukken van geheime aard van de troepenmacht gedurende de tweede wereldoorlog, 1939-1943; 85; 1 band
    - Niet seriematig, 2.
      - Sectie I. Personeelszaken, 2.1
        - Personeel en organisatie, 1
          - Instructie voor het indienen van een opsomming van alle ingedeelde gegradueerden bij alle zelfstandige onderdelen. Met 1 bijlage. Afschrift., 1942; 233; 2 stukken
          - Staat houdende een opsomming van militairen boven de rang van sergeant in Suriname. Afschrift., 1942; 234; 1 stuk
          - Brief aan de oudst aanwezend zeeofficier te Curaçao betreffende de indeling van een afdeling vechtwagens bij het detachement mariniers in Suriname. Afschrift., 1942; 235; 1 stuk
          - Telegrammen betreffende de aanwezigheid van personeel voor de bemanning van de 2 batterijen kustgeschut voor de verdediging van een riviermond in Suriname, 1942; 236; 1 omslag
          - Stukken betreffende de sterkte van diverse onderdelen in Suriname., 1942-1946; 237-241; 3 stukken 4 omslagen
            - 1942, 237
            - 1943, 238
            - 1944, 239
            - 1945, 240
            - 1946, 241
          - Brief van de commandant van het bataljon kustartillerie inzake de verstrekking van namen van hen die een gun crew vormen, 1943; 242; 1 stuk
          - Staat houdende de voorlopige organisatie van de militaire administratie en intendance, 1943; 243; 1 stuk
          - Besluit van de minister van oorlog inzake het in militair verband brengen van het vrijwillig vrouwen hulpkorps. Afschrift., 1943; 244; 1 stuk
          - Stukken bevattende opgaven van officieren en onderofficieren bij de troepenmacht in Suriname, 1943-1945; 245-247; 2 stukken 1 omslag
            - 1943, 245
            - 1944, 246
            - 1945, 247
          - Stukken betreffende het vrijwillig vrouwen hulpkorps, 1944; 248; 1 omslag
          - Telegram inzake de ervaringen tijdens en na de reis van het detachement overzee Surinaamse weermacht. Afschrift., 1944; 249; 1 stuk
          - Rapport inzake de huidige sterkte en samenstelling van de troepen in Suriname, het aanwezige K.N.I.L.- personeel alsmede het vrijmaken van schutters voor Australië. Met 1 bijlage., 1944; 250; 2 stukken
          - Telegram van de Nederlands-Indische regering inzake het arriveren van het 2e detachement uit Suriname. Afschrift., 1944; 251; 1 stuk
          - Staat houdende een opgave van militairen met vermelding van datum en aankomst te en vertrek uit Suriname, 1944; 252; 1 stuk
          - Telegram van het ministerie van koloniën inzake de sterkte van de Amerikaanse troepen in Suriname, 1944; 253; 1 stuk
          - Staten houdende namen van militairen ingedeeld bij de prinses Irene brigade in Suriname, 1944; 254; 2 stukken
          - Lijst houdende een opsomming van commandanten en hoofden van dienst in Suriname, 1944; 255; 1 stuk
          - Telegram van de minister van koloniën inzake aanvulling van de troepen in Australië. Afschrift, 1944; 256; 1 stuk
          - Brief van de commandant van de compagnie vrouwelijke hulpkrachten ter aanbieding van een staat houdende gegevens van administratief personeel van de 2e Australië groep. Met 1 bijlage., 1945; 257; 2 stukken
          - Stukken betreffende de inkrimping van de troepen in Suriname, 1945; 258; 3 stukken
          - Stukken betreffende de inkrimping van de militair geneeskundige dienst door demobilisatie van militairen, 1945; 259; 1 omslag
          - Staat houdende een opgave van militair personeel met vermelding van de plaats en datum van demobilisatie, 1945; 260; 1 stuk
          - Brief van de commandant van de 3e compagnie van het bataljon gecombineerde troepen ter aanbieding van passagierslijsten van de 2e ploeg "Overzeë. Met 3 bijlagen., 1945; 261; 1 omslag
          - Brief van de waarnemend gouverneur van Suriname inzake de voortzetting van de demobilisatie van troepen in Suriname. Met 2 bijlagen., 1945; 262; 3 stukken
          - Staten houdende een opgave van schutters, 1945; 263; 1 omslag
          - Brief van de plaatselijk militair commandant ter aanbieding van een opgave van adressen van officieren te Suriname. Met 1 bijlage., 1945; 264; 2 stukken
          - Brief van de commissaris van de schutterijen ter aanbieding van, een staat houdende een opgave van het personeel van het bataljon stads- en landwachten. Met 1 bijlage., 1945; 265; 2 stukken
          - Nota van de commandant van een bataljon infanterie inzake de opheffing van de 4e compagnie, 1945; 266; 1 stuk
          - Staat houdende een opgave van kanonniers op de geallieerde koopvaardijvloot, 1946; 267; 1 stuk
          - Stukken betreffende de wijziging in de organisatie van de krijgsmacht in Suriname, 1946; 268; 1 omslag
          - Nota aan de gouverneur van Suriname inzake een vermoedelijke vredessterkte van het militair- en burgerpersoneel van de troepen in Suriname. Afschrift., 1946; 269; 1 stuk
          - Telegram aan de gouverneur van Suriname inzake de vorming van een 2e eenheid koninklijke landmacht voor Suriname. Afschrift., 1946; 270; 1 stuk
          - Brief van de minister van overzeese gebiedsdelen aan de gouverneur van Suriname, inzake de organisatie en formatie van de landmacht in vredestijd in Suriname. Met 2 bijlagen. Afschrift., 1946; 271; 3 stukken
          - Brief van de commandant van de automobiel-compagnie van het bataljon gecombineerde troepen inzake personeelsvoorziening. Met 1 bijlage., 1946; 272; 2 stukken
          - Stukken betreffende de reorganisatie van troepenmacht in Suriname, 1947; 273; 1 omslag
          - Brief van de waarnemend gouvernements-secretaris inzake het instellen van het georganiseerde overleg voor ambtenaren. Met 2 bijlagen., 1947; 274; 3 stukken
        - Krijgstucht, 2
          - Brief van de districts-commissaris van Suriname inzake de ontoelaatbare wijze van optreden door Amerikaanse militairen. Met 1 bijlage., 1943; 275; 2 stukken
          - Telegram aan de gouverneur van Suriname inzake het moreel bij de compagnie Suriname in het casino kamp te Brisbane. Afschrift., 1944; 276; 1 stuk
        - Bevorderingen, benoemingen en onderscheidingen, 3
          - Beschikking van de minister van koloniën inzake de tijdelijke bevordering van militairen beneden de rang van 2e luitenant. Afschrift., 1942; 277; 1 stuk
          - Circulaire inzake het verlenen van de Militaire Willemsorde voor het verrichten van bijzondere diensten in oorlogstijd, 1942; 278; 1 stuk
          - Brief van de commandant le bataljon vechtwagens inzake het commando over de le compagnie vechtwagens, 1943; 279; 1 stuk
          - Besluit van de gouverneur van Suriname inzake de benoeming van de president van de krijgsraad en diens plaatsvervanger., 1943; 280; 1 stuk
          - Koninklijk Besluit van 26 augustus 1943, no. 23 inzake de bevordering van officieren. Afschrift., 281; 1 stuk
          - Instructie van de plaatselijk militair commandant inzake een benoeming tot officier van wapening, 1945; 282; 1 stuk
          - Circulaire inzake de benoeming tot onderluitenant zonder te voldoen aan de daaraan gestelde eisen. Met 2 bijlagen. Afschrift., 1946; 283; 3 stukken
        - Inlichtingen over personen, 4
          - Rapport aan de minister van marine inzake de beoordeling van een marine-officier door Amerikaanse marine-officieren. Afschrift., 1943; 284; 1 stuk
          - Brief aan de waarnemend gouverneur van Suriname inzake gegevens over de kolonel der artillerie van het K.N.I.L. A. v. Oosten, 1944; 285; 1 stuk
          - Circulaire inzake betrouwbaarheidsonderzoek van burgerpersoneel. Met 1 bijlage. Afschrift., 1946; 286; 2 stukken
        - Indiensttreding en ontslag, 5
          - Beschikking van de minister van koloniën inzake de richtlijnen voor indienstname van personeel met het oog op de wederopbouw van Nederlands-Indië. Met 1 bijlage., 1943; 287; 2 stukken
          - Stukken betreffende het indienstnemen van wachters door Amerikaanse troepen, 1945; 288; 1 omslag
          - Brief van Netherlands purchasing commission te New York inzake de overgang van militair kannonier tot de burgerstatus. Met 1 bijlage., 1945; 289; 2 stukken
          - Stukken inzake het ontslag van militairen beneden de rang van onderluitenant, 1946; 290; 1 omslag
          - Rapport van de toenmalig recruterings- en aanname-officier inzake de recrutering voor West-Indië in Nederland, 1946; 291; 1 stuk
          - Brief van de minister van overzeese gebiedsdelen aan de gouverneur van Suriname inzake een vrijwillige verbintenis bij het K.N.I.L. Met 2 bijlagen. Afschrift., 1947; 292; 3 stukken
          - Circulaire inzake de behandeling van gewezen, niet Europese K.N.I.L. militairen bij terugmelding voor indiensttreding, 1947; 293; 1 stuk
          - Nota van de waarnemend gouverneur aan de territoriaal commandant in Suriname inzake het stellen van een leeftijdsgrens voor het verlaten van de dienst, 1947; 294; 1 stuk
        - Mutaties., 6
          - Proces-verbaal inzake overgave door le luitenant H.A.V. Snoek aan vaandrig G. Loohuys van de interneringdienst in Suriname. Met 12 bijlagen. Afschrift., 1943; 295; 1 omslag
          - Brief van de commandant van het IIIe bataljon infanterie ter aanbieding van een procesverbaal van overgave door le luitenant W.J. van der Plaats aan le luitenant G.A.J. Carlier van de 2e compagnie. Met 1 bijlage., 1944; 296; 2 stukken
          - Proces-verbaal inzake de overgave van het commando over de le compagnie van het bataljon infanterie door 2e luitenant F.G. Scheltens aan kapitein A.D. Schilt. Met 2 bijlagen., 1944; 297; 3 stukken